<?xml version='1.0' encoding='utf-8'?>
<verb default="ginidigh" disambig="">
  <verbalNoun default="ginidiú" />
  <verbalAdjective default="ginidithe" />
  <tenseForm default="ginidigh" tense="Past" dependency="Indep" person="Base" />
  <tenseForm default="ginidíomar" tense="Past" dependency="Indep" person="Pl1" />
  <tenseForm default="ginidíodar" tense="Past" dependency="Indep" person="Pl3" />
  <tenseForm default="ginidíodh" tense="Past" dependency="Indep" person="Auto" />
  <tenseForm default="ginidigh" tense="Past" dependency="Dep" person="Base" />
  <tenseForm default="ginidíomar" tense="Past" dependency="Dep" person="Pl1" />
  <tenseForm default="ginidíodar" tense="Past" dependency="Dep" person="Pl3" />
  <tenseForm default="ginidíodh" tense="Past" dependency="Dep" person="Auto" />
  <tenseForm default="ginidíodh" tense="PastCont" dependency="Indep" person="Base" />
  <tenseForm default="ginidínn" tense="PastCont" dependency="Indep" person="Sg1" />
  <tenseForm default="ginidíteá" tense="PastCont" dependency="Indep" person="Sg2" />
  <tenseForm default="ginidímis" tense="PastCont" dependency="Indep" person="Pl1" />
  <tenseForm default="ginidídís" tense="PastCont" dependency="Indep" person="Pl3" />
  <tenseForm default="ginidítí" tense="PastCont" dependency="Indep" person="Auto" />
  <tenseForm default="ginidíodh" tense="PastCont" dependency="Dep" person="Base" />
  <tenseForm default="ginidínn" tense="PastCont" dependency="Dep" person="Sg1" />
  <tenseForm default="ginidíteá" tense="PastCont" dependency="Dep" person="Sg2" />
  <tenseForm default="ginidímis" tense="PastCont" dependency="Dep" person="Pl1" />
  <tenseForm default="ginidídís" tense="PastCont" dependency="Dep" person="Pl3" />
  <tenseForm default="ginidítí" tense="PastCont" dependency="Dep" person="Auto" />
  <tenseForm default="ginidíonn" tense="PresCont" dependency="Indep" person="Base" />
  <tenseForm default="ginidím" tense="PresCont" dependency="Indep" person="Sg1" />
  <tenseForm default="ginidímid" tense="PresCont" dependency="Indep" person="Pl1" />
  <tenseForm default="ginidítear" tense="PresCont" dependency="Indep" person="Auto" />
  <tenseForm default="ginidíonn" tense="PresCont" dependency="Dep" person="Base" />
  <tenseForm default="ginidím" tense="PresCont" dependency="Dep" person="Sg1" />
  <tenseForm default="ginidímid" tense="PresCont" dependency="Dep" person="Pl1" />
  <tenseForm default="ginidítear" tense="PresCont" dependency="Dep" person="Auto" />
  <tenseForm default="ginideoidh" tense="Fut" dependency="Indep" person="Base" />
  <tenseForm default="ginideoimid" tense="Fut" dependency="Indep" person="Pl1" />
  <tenseForm default="ginideofar" tense="Fut" dependency="Indep" person="Auto" />
  <tenseForm default="ginideoidh" tense="Fut" dependency="Dep" person="Base" />
  <tenseForm default="ginideoimid" tense="Fut" dependency="Dep" person="Pl1" />
  <tenseForm default="ginideofar" tense="Fut" dependency="Dep" person="Auto" />
  <tenseForm default="ginideodh" tense="Cond" dependency="Indep" person="Base" />
  <tenseForm default="ginideoinn" tense="Cond" dependency="Indep" person="Sg1" />
  <tenseForm default="ginideofá" tense="Cond" dependency="Indep" person="Sg2" />
  <tenseForm default="ginideoimis" tense="Cond" dependency="Indep" person="Pl1" />
  <tenseForm default="ginideoidís" tense="Cond" dependency="Indep" person="Pl3" />
  <tenseForm default="ginideofaí" tense="Cond" dependency="Indep" person="Auto" />
  <tenseForm default="ginideodh" tense="Cond" dependency="Dep" person="Base" />
  <tenseForm default="ginideoinn" tense="Cond" dependency="Dep" person="Sg1" />
  <tenseForm default="ginideofá" tense="Cond" dependency="Dep" person="Sg2" />
  <tenseForm default="ginideoimis" tense="Cond" dependency="Dep" person="Pl1" />
  <tenseForm default="ginideoidís" tense="Cond" dependency="Dep" person="Pl3" />
  <tenseForm default="ginideofaí" tense="Cond" dependency="Dep" person="Auto" />
  <moodForm default="ginidíodh" mood="Imper" person="Base" />
  <moodForm default="ginidím" mood="Imper" person="Sg1" />
  <moodForm default="ginidigh" mood="Imper" person="Sg2" />
  <moodForm default="ginidímis" mood="Imper" person="Pl1" />
  <moodForm default="ginidígí" mood="Imper" person="Pl2" />
  <moodForm default="ginidídís" mood="Imper" person="Pl3" />
  <moodForm default="ginidítear" mood="Imper" person="Auto" />
  <moodForm default="ginidí" mood="Subj" person="Base" />
  <moodForm default="ginidímid" mood="Subj" person="Pl1" />
  <moodForm default="ginidítear" mood="Subj" person="Auto" />
</verb>
